Desarrollador Full Stack Jr.

01. Sobre mí ---

:Hola! me llamo...

Brandom Ledesma!

Y hago cosas para internet.

Soy un Desarrollador Web e ingeniero en nanotecnología, me encanta saber cómo funcionan las cosas. Actualmente, estoy enfocado en construir y diseñar tecnologías útiles, actualizadas y creo en el aprendizaje continuo.

Los lenguajes de programación que más domino son JavaScript, Python y C#.







02. Tecnologías Con Las Que He Trabajado --

Tengo experiencia en desarrollo Backend con tecnologías como:

- Django
- ➤ Flask
- ➤ FastAPI

- ➤ .Net
- ➤ Nest.Js
- Node.Js

Y también tecnologías frontend:

- ➤ ReactJs
- > jQuery

- ➤ TypeScript
- Bootstrap

Adicional he trabajado con:

- ➤ SQL
- ➤ Git

- Bash
- Docker

04. Estudios

Soy egresado de la carrera en Nanotecnología en **UPVM**, tengo 2 carreras técnicas en informática y adicional nunca he dejado de aprender desde que egrese en el 2021, siempre estoy metido en un curso nuevo y tengo varias constancias de Udemy y Platzi donde demuestro mis nuevos conocimientos adquiridos. **Inglés:**

➤ Habilidades Pasivas: Intermedio-avanzado➤ Habilidades Activas: Básico-avanzado

03. Experiencia Laboral --

	Data Analyst	 Normalizaba tablas en diferentes tipos de Bases de datos. Realizaba Queries para generar reportes de diferentes tipos de datos.
Manpower / Natura / Avon	Feb. 2022- May. 2022	> Implementé cambios en una aplicación desarrollada en React.Js.
	Web Developer	 Construí webs utilizando React.Js. Implementé sistemas de autenticación basados en JWT y Cookies. Realicé procedimientos o funciones en Sql Server y Postgres
MTI	Oct. 2021 - Feb .2022	> Implementé cambios en varios CRMs diseñados en .Net.
	Web Developer	 Desarrollé aplicaciones usando jQuery y vanilla Js para consumo de Apis. Utilicé patrones de diseño basados en MVC. Desarrollé Servicios Web y Api Rest basados en .Net core 3 y .Net Framework.
Ironbit	Dic. 2020 - Oct. 2021	> Consultaba Queries en base de datos Sql Server.
	Developer	>Crezco cada día adquiriendo conocimientos sobre nuevas tecnologías. > Construí aplicaciones basadas en MVC (Model View Controller) o MVT (Model View Template). > Desarrollo Software para poner en práctica lo que aprendo, normalmente basados en
Personal	Ene. 2020 - Actual	Django, React y .Net.
	Centro de Nanociencias y Micro y Nanotecnologías	Desarrollaba simulaciones utilizando Python y Matlab.
IPN	Jul. 2017 - Jul. 2020	Construí un algoritmo para obtener el esfuerzo del cantilever en el AFM.

04. Contáctame

Actualmente estoy buscando nuevas oportunidades, mi bandeja de entrada siempre está abierta. Envíame un Whatsapp o visita mis páginas para conocerme mejor o te invito a revisar mi Linkedin



github.com/Zurybr



zurybr.github.io/braled/



linkedin.com/in/brandomled



+525585420616



brandom.ledesma@gmail.com